【裁判字號】    99,審易,4713
【裁判日期】    991124
【裁判案由】    竊盜
【裁判全文】
臺灣高雄地方法院刑事判決            99年度審易字第4713號
公  訴  人  臺灣高雄地方法院檢察署檢察官
被      告  蔡亞文
上列被告因竊盜案件，經檢察官提起公訴（99年度偵字第30692
號），本院依簡式審判程序判決如下：
    主  文
蔡亞文犯結夥攜帶兇器竊盜罪，處有期徒刑拾月。
    事實及理由
一、本件被告蔡亞文所犯係死刑、無期徒刑、最輕本刑為3 年以
    上有期徒刑以外之罪，其於審理時就前揭被訴事實為有罪之
    陳述，經法官告知簡式審判程序之旨，並聽取其與公訴人之
    意見後，本院認無不得或不宜改依簡式審判程序進行之處，
    爰依刑事訴訟法第273 條之1 第1 項、第284 條之1 ，裁定
    本件進行簡式審判程序，合先敘明。
二、本件犯罪事實及證據，除犯罪事實一第2 行第12字前補充「
    成年」2 字；證據部分補充：「被告於本院審理中之自白」
    外，其餘均引用檢察官起訴書（如附件）之記載。
三、按刑法第321 條第1 項第3 款所稱兇器，其種類並無限制，
    凡客觀上足對人之生命、身體、安全構成威脅，具有危險性
    之兇器均屬之，且祇須行竊時攜帶此種具有危險性之兇器為
    已足，不以攜帶之初有行兇之意圖為必要（最高法院79臺上
    字第5253號判例意旨可資參照）。查被告蔡亞文攜帶之扳手
    雖未扣案，然被告係以前揭工具破壞汽車電門鎖行竊之事實
    ，業據被告於警詢、偵查及本院審理中坦承不諱，可見其質
    地堅硬，若持之揮打，客觀上顯然足以對人之生命、身體、
    安全構成威脅，具有危險性，應屬兇器無誤。又按刑法分則
    或刑法特別法中規定之結夥2 人或3 人以上之犯罪，應以在
    場共同實施或在場參與分擔實施犯罪之人為限（最高法院76
    年臺上字第7210號判例意旨參照）；次按共同實施犯罪行為
    ，在合同意思範圍內，相互利用他人之行為，以達其犯罪之
    目的，原不必每一階段均參與，只需分擔犯罪行為之一部，
    即應對於全部所發生之結果共同負責，而把風行為在排除犯
    罪障礙，俾成犯罪之實現，在合同意思範圍內分擔犯罪行為
    之一部，故亦係共同正犯而應計入結夥之內（最高法院72年
    度臺上字第3201號判決意旨參照）。查被告與許正義、3 名
    真實姓名年籍不詳之成年人等5 人，由被告持扳手破壞電門
    鎖發動引擎行竊自小客車，而其餘4 人在旁把風之方式，共
    同在場參與分擔實施竊盜犯罪，自屬刑法第321 條第1 項第
    4 款所稱之結夥三人。是核被告所為，係犯刑法第321 條第
    1 項第3 款、第4 款結夥三人以上攜帶兇器竊盜罪。被告與
    許正義及上開姓名年籍不詳之成年人間，有犯意聯絡及行為
    分擔，應論以共同正犯。爰審酌被告正值青年，有工作能力
    ，竟不思以正當方法賺取財物，竟為圖遊玩方便即竊取他人
    汽車，破壞他人對財產權之支配，危害社會治安，行為顯然
    可議；惟考量系爭汽車業已尋獲並發還被害人領回，所生損
    害已有減輕等一切情狀，量處如主文所示之刑，以資懲儆。
    至被告攜帶之扳手雖屬被告所有，然未扣案，因被告辯稱業
    已滅失，且無證據證明尚屬存在，爰不諭知沒收。
據上論斷，應依刑事訴訟法第273 條之1 第1 項、第284 條之1
、第299 條第1 項前段、第310 條之2 、第454 條第2 項，刑法
1第28條、第321 條第1 項第3 款、第4 款，判決如主文。
本案經檢察官王兆琳到庭執行職務。
中    華    民    國    99    年    11    月    24    日
                    刑事第十庭  法  官  方錦源
以上正本證明與原本無異。
如不服本判決應於收受本判決後10日內向本院提出上訴書狀，並
應敘述具體理由，如未敘述上訴理由者，應於上訴期間屆滿後20
日內補提理由書狀於本院（均須按他造當事人之人數附繕本）「
切勿逕送上級法院」。
中    華    民    國    99    年    11    月    24    日
                                書記官  黃勤涵
附件：
臺灣高雄地方法院檢察署檢察官起訴書   99年度偵字第30692號
被      告  蔡亞文  男  22歲（民國○○年○月○○日生）
                    住高雄縣岡山鎮○○街61巷82號
                    居高雄縣大社鄉○○路401巷85號
                   （在押）
                    國民身分證統一編號：Ｚ000000000號
上列被告因竊盜案件，已經偵查終結，認應該提起公訴，茲將犯
罪事實及證據並所犯法條分敘如下：
        犯  罪  事  實
一、蔡亞文意圖為自己不法之所有，夥同許正義（另案偵辦）及
    3 名真實姓名年籍不詳之人共同基於加重竊盜之犯意聯絡，
    於民國98年10月1 日3 時許，共同前往高雄市鼓山區○○○
    路274 號，由該3 名不詳姓名年籍之人在旁把風，許正義將
    其所有客觀上具有危險性之T 型扳手交予蔡亞文使用，由蔡
    亞文持上開扳手破壞電門鎖發動引擎之方式，竊取何玉琴所
    有平日交由蔡家豪使用之車號3269-XA 號自小客車得手；嗣
    於同日5 時許，由蔡亞文駕駛前開車輛搭載許正義等4 人，
    途經高雄市○○區○○路及同盟路口處，因車速過快失速撞
    擊安全島樹木致車輛翻覆，蔡亞文等人旋逃離他去。嗣警於
    同日6時 許，在上址查獲前開車輛（已發還蔡家豪），並自
    左前車門外側手把旁之檳榔渣採集DNA 查與蔡亞文相符；再
    於99年9 月29日13時14分許，在高雄縣大社鄉○○路401 巷
    85號拘提蔡亞文，扣得愷他命1 包、安非他命1 包、K 盤1
    個、K 卡1 張、馬自達汽車鑰匙1 支、PENTAX相機1 台、
    GONAV 衛星導航1 台、NOKIA 手機1 支、SAMSUNG 手機1 支
    、SONYERICSSON手機1 支含SIM 卡1 張門號0000000000號等
    物（上開扣案物品另案處理）。
二、案經高雄市政府警察局三民第一分局移送偵辦。
        證  據  並  所  犯  法  條
一、證據清單
┌──┬─────────────┬────────────────┐
│編號│證據名稱                  │待證事實                        │
├──┼─────────────┼────────────────┤
│01  │被告蔡亞文之自白          │坦承上開犯行。                  │
├──┼─────────────┼────────────────┤
│02  │證人蔡家豪於警詢時之證述  │前開車輛車主登記為何玉琴，平日由│
│    │                          │蔡家豪及其姐使用，於98年9月30日2│
│    │                          │2時26分許停放後失竊，於98年10月1│
│    │                          │日尋獲車輛翻覆受損之事實。      │
├──┼─────────────┼────────────────┤
│03  │現場勘察報告、高市警鑑字第│證明前開車輛左前車門外側手把旁所│
│    │0990041816號函、刑事警察局│採集編號2棉棒之DNA，與被告相符之│
│    │鑑定書刑醫字第0990097268號│事實。                          │
│    │、高雄市政府警察局鑑驗書高│                                │
│    │市警鑑字第0980071797號、刑│                                │
│    │事案件證物採驗紀錄表      │                                │
├──┼─────────────┼────────────────┤
│04  │車輛協尋輸入單、扣押物品目│佐證上開犯罪事實。              │
│    │錄表                      │                                │
└──┴─────────────┴────────────────┘
二、核被告所為係犯刑法第321 條第1 項第3 款、第4 款之加重
    竊盜罪嫌。被告與許正義及3 名不詳姓名年籍之人對上開犯
    行有犯意聯絡及行為分擔，請依共同正犯論處。
三、依刑事訴訟法第251 條第1 項提起公訴。
  此  致
臺灣高雄地方法院
中    華    民    國    99    年    10    月    4     日
                              檢  察  官    蕭  宇  誠

司法院資訊處製作；財團法人民間司法改革基金會備份。
